Minutes et répertoires du notaire Louis de LA FOSSE, 7 avril 1731 - 21 juin 1748 (étude X)
Archives nationales
- Minutes de Louis de LA FOSSE, 7 avril 1731 - février 1749; MC/ET/X/419 - MC/ET/X/484
  - Minutes. 1747, janvier - 1747, juin, janvier 1747 - juin 1747; MC/ET/X/476
    - Conventions de la veuve de Jean Nicolas Quinson, maître de danse, rue Mauconseil, paroisse Saint-Eustache, pour la diminution du prix de bail., 26 mai 1747; MC/ET/X/476
      convention; bail; Mauconseil (rue); Quinson, Jean Nicolas; enseignant; danseur
    - Perrain (Charles) maître doreur sur métaux rue des Vieilles Etuves Saint-Martin § Apprentissage, 28 mai 1747; MC/ET/X/476
      contrat d'apprentissage; Perrain, Charles
    - Naudin (Edmé), orfèvre, sur le Pont au Change § Constitution, 10 juin 1747; MC/ET/X/476
  - Minutes. 1747, juillet - 1747, décembre, juillet 1747 - décembre 1747; MC/ET/X/477
    - Grison (Alexandre) marchand évantailliste rue Salle au Comte § Bail à .., 12 août 1747; MC/ET/X/477
      bail; Grison, Alexandre
    - Martin (Vital Antoine) maître éventailliste rue Saint Denis § Notoriété aux dires de .., 25 août 1747; MC/ET/X/477
      Martin, Vital Antoine
    - Cochois (François) maître menuisier rue Saint Denis § bail à .., 20 octobre 1747; MC/ET/X/477
      bail; Cochois, François
    - Guitot (Antoine) maçon au Village du Pin en France près Paris § Transport de droits successifs, 7 novembre 1747; MC/ET/X/477
      transport de droits; Guitot, Antoine
    - Certificat de notoriété du décès, le 1er avril 1736, d'Élisabeth Martin, femme de Jacques Goyer, marchand bourgeois de Paris, aux dires de François Guérin, peintre de l'académie royale, demeurant rue de la Verrerie, et de François-Jean-Baptiste Moreau de Courmagny, écuyer., 17 novembre 1747; MC/ET/X/477
      Documents du Minutier central concernant l'histoire de l'art (1700-1750), par Mireille Rambaud, tome II [études I à X, soit 2357 actes], Paris, Archives nationales, 1971, p. 286 (instrument de recherche imprimé dématérialisé, certaines notices sont plus détaillées dans la version intégrale accessible en ligne par la rubrique 'Autres instruments de recherche', voir contexte dans le Plan d’orientation général - Notaires de Paris, guides thématiques du Minutier).
    - Inventaire après décès de Marie-Anne-Éléonore Pellevé, femme de François-Robert (sic) Bonnart, peintre, ancien professeur à l'académie de Saint-Luc, dressé à son domicile rue des Anglais, où elle est décédée le 28 novembre, à la requête de son mari et à celle de Françoise Pellevé, veuve de Jean-Baptiste Delamare, avocat au parlement, sa soeur, demeurant rue de la Mortellerie. 8 feuillets., 4 décembre 1747; MC/ET/X/477
      En tête de l'inventaire se trouve le récolement des meubles et tableaux provenant de la succession de Robert Bonnart, peintre, et de Catherine de Lorne, père et mère du défunt, d'après l'inventaire dressé le 24 septembre 1733.
      Appartement: cuisine, deux chambres, une antichambre, une salle (sans précision d'étage); deux chambres au quatrième étage. - Domestique: une servante. - Mobilier: les meubles sont de peu de prix; dans la salle on note cependant un certain souci de décorum: tendue de serge bleue, elle est meublée de sièges en noyer recouverts de tapisserie à l'aiguille, d'une table en console à pieds de bois doré et dessus de marbre, elle est décorée de pièces de faïence, de plâtres peints ou bronzés. - Argenterie: elle est prisée 296 livres. - Bijoux: colliers de perles fines baroques, bague ornée de roses, boucles de souliers, montre en argent, prisés 228 livres. - Habits: ceux de la défunte sont prisés 233 livres avec les dentelles, ceux de son mari 120 livres. - Argent comptant: 277 livres 5 sols. - Il est fait mention de 230 livres dues par différents particuliers pour ouvrages de peinture.
      - écrit sous seing privé du 21 novembre 1739, portant l'état des meubles et effets trouvés après le décès de Dominique Pellevé, marchand à Caen, oncle de la défunte.
      La plupart des autres pièces mentionnées sont analysées ci-dessus.
      Les tableaux sont estimés par Michel Tardif, peintre et professeur de l'académie de Saint-Luc, demeurant rue de la Pelleterie.
      Acis et Galatée, d'après de La Fosse, toile de 3 livres ... 24 l.
      Une 'Menaseuse' pour Menaceuse, d'après M. Santerre, toile de 25 sols ... 10 l.
      Endormeuse et Chanteuse, d'après le même, toiles de 25 sols ... 6 l.
      Deux tableaux d'après M. Le Sueur, toiles de 3 livres ... 36 l.
      Rêveuse, d'après M. Santerre, toile de 40 sols ... 5 l.
      Plumeuse de canard, copie, toile de 30 sols ... 12 l.
      Enfileuse de perles, toiles de 30 sols ... 18 l.
      Paysage, toile de 8 sols ... 6 l.
      Tableau peint sur bois, de 4 pouces sur 10 ... 10 l.
      Pot de fleurs, toile de 25 sols ... 4 l.
      Paysage, 3 pieds sur 2 ... 3 l.
      Deux Ports de mer, toiles de 10 sols, sans bordures ... 10 l.
      Paysage, toile de 12 sols ... 6 l.
      Boeufs, toile de 30 sols ... 22 l.
      Fille qui écrit, toile de 40 sols ... 8 l.
      Christ sur la croix, 3 pieds sur 2 ... 18 l.
      Deux paysages, 1 pied 6 pouces sur 1 pied ... 20 l.
      Paysage avec figures ... 9 l.
      Chanteuse et Danseuse, deux tableaux sans bordures ... 6 l.
      Portrait de de Troy (?), toile de 20 sols ... 2 l.
      Fête de Village, toile de 30 sols, fausse mesure ... 120 l.
      Deux paysages, toiles de 12 sols ... 12 l.
      Diane dans le bain ... 12 l.
      18 petits tableaux d'un pied, ou environ ... 18 l.
      18 tableaux sur toiles de 20 environ, tableaux imparfaits ... 10 l.
      Deux bordures de bois doré pour toiles de 3 livres 10 sols. 24 l.
      Deux portefeuilles de dessins et estampes ... 3 l. 10 s.
    - Tardif (Michel) peintre et professeur de l'Académie de Saint-Luc rue de la Pelleterie estime les tableaux § Inventaire après le décès de Marie Anne Eléonore Pellevé femme de François Robert Bonnart, peintre de l'Académie Saint-Luc, 4 décembre 1747; MC/ET/X/477
      inventaire; Tardif, Michel; Pellevé, Marie Anne Eléonore; Bonnart, François Robert
    - Billot (Michel), orfèvre, rue Guérin Boisseau § Consentement, 24 décembre 1747; MC/ET/X/477
      ratification; Billot, Michel
    - Liquidation des droits de la succession de Marie-Anne-Éléonore Pellevé, femme de François (sic) Bonnart, entre son mari et Françoise Pellevé, veuve de Jean-Baptiste Delamare, avocat au parlement, soeur et unique héritière de la défunte., 30 décembre 1747; MC/ET/X/477
      Documents du Minutier central concernant l'histoire de l'art (1700-1750), par Mireille Rambaud, tome II [études I à X, soit 2357 actes], Paris, Archives nationales, 1971, p. 222 (instrument de recherche imprimé dématérialisé, certaines notices sont plus détaillées dans la version intégrale accessible en ligne par la rubrique 'Autres instruments de recherche', voir contexte dans le Plan d’orientation général - Notaires de Paris, guides thématiques du Minutier).
  - Minutes. 1748, janvier - 1748, 30 juin, janvier 1748 - 30 juin 1748; MC/ET/X/478
    1748, janvier à 21 juin: actes dressés par Louis de La Fosse.
    1748, 22 à 30 juin: actes dressés par Jacques Macquer.
    - ALLARD (Nicolas) Maître peintre Rue du Marché Pallu § Mainlevée par la veuve de .., 19 février 1743; MC/ET/X/478
      Allard, Nicolas
    - Contrat de mariage entre Robert-François Bonnart, peintre et ancien professeur de l'académie de Saint-Luc, veuf de Marie-Anne-Éléonore Pellevé, demeurant rue des Anglais, et Marie-Madeleine Malescotti, fille de Jean-Baptiste Malescotti, maître tailleur d' habits, et de défunte Catherine Levesque, demeurant rue Saint-Jacques-de-la-Boucherie. Ont signé parmi les parents et amis: Nicolas Bonnart, maître peintre et graveur, cousin germain du futur, et Louise-Françoise Paris, sa femme, Nicolas Bonnart, maître graveur, cousin issu de germain, et Catherine-Thérèse Landry sa femme, Marie-Suzanne Bonnart, veuve de Jean de Poilly, graveur du roi, cousine germaine, Nicolas de Poilly, maître graveur, cousin issu de germain et Louise Vincent, sa femme., 7 février 1748 - 21 février 1748; MC/ET/X/478
      Régime matrimonial: communauté. - Biens de la future: 2.000 livres dont 800 de dot et 1.200 de son épargne. - Douaire: 4.000 livres.
      À la suite: 1748, 21 février. Quittance de la dot par le nouvel époux.
    - RICAUD (Antoine) Maître maçon entrepreneur de bâtiments Rue Saint-Martin § Transaction passée par .., 29 février 1748; MC/ET/X/478
      accord; Ricaud, Antoine
    - LECOINTRE (Germain) Marchand évantailliste Rue de la Barillerie § Décharge et transport par .., 5 mars 1748; MC/ET/X/478
      Lecointre, Germain
    - VILLETTE (Denis) Marchand évantailliste quai de Gèvres § Décharge et transport donné par .., 5 mars 1748; MC/ET/X/478
      Villette, Denis
    - REGNIER (Pierre Uric) Marchand joaillier quai de l'Horloge du Palais § Consentement en forme de partage d'une rente .., 14 mars 1748; MC/ET/X/478
      partage; Regnier, Pierre Uric
    - GOSSELIN (Jean Philippe) Maître horloger; Rue Saint-Honoré § Consentement en forme de partage d'une rente., 14 mars 1748; MC/ET/X/478
    - Devis des travaux de maçonnerie, charpenterie et couverture, à faire pour la construction d'un corps de logis sur le terrain de l'ancien égout de la ville de Paris, clos de murs, au bas de Chaillot, joignant à la manufacture royale de la Savonnerie, pour Louis Cochery, marchand de vins, et Marie-Marguerite Battas, sa femme, demeurant au bas de Chaillot, suivi du marché aux termes duquel Guillaume Allain, maître maçon entrepreneur, demeurant rue de l'Ile, s'engage à faire les travaux et les terminer pour la Pentecôte prochaine; l'entrepreneur reçoit un acompte de 6.000 livres sur le prix total qui sera fixé par Le Tordeur, juré expert bourgeois chargé de la réception., 18 mars 1748; MC/ET/X/478
      Étages: un et une mansarde. - Matériaux: moellons.
      - Plan du rez-de-chaussée (au coin de la rue de Chaillot et du quai de Chaillot). - Élévation avec coupe, aquarellée.
      Documents du Minutier central concernant l'histoire de l'art (1700-1750), par Mireille Rambaud, tome II [études I à X, soit 2357 actes], Paris, Archives nationales, 1971, p. 603 (instrument de recherche imprimé dématérialisé, certaines notices sont plus détaillées dans la version intégrale accessible en ligne par la rubrique 'Autres instruments de recherche', voir contexte dans le Plan d’orientation général - Notaires de Paris, guides thématiques du Minutier).
    - ALLAIN (Guillaume) Maître maçon rue Saint-Louis en l'Isle § Devis des travaux faits par .. pour la construction d'un bâtiment neuf joignant la manufacture royale de la Savonnerie; PLAN., 18 mars 1748; MC/ET/X/478
      devis; Allain, Guillaume
    - Délivrance par Jean-Sylvain Frémin, écuyer, maître ordinaire à la chambre des comptes, demeurant rue Saint-Honoré, paroisse Saint-Roch, Claude-René Frémin, écuyer, trésorier général des ponts et chaussées de France, demeurant rue de Ventadour, des legs faits par René Frémin, leur père, à Marguerite-Marie, Marie-Elisabeth et Marie-Jeanne Frémin, ses nièces., 19 avril 1748; MC/ET/X/478
    - BOUCHERET Horloger Paris § Pendule par ..; Inventaire après décès de GIRARDOT (Louise), 20 avril 1748; MC/ET/X/478
      inventaire
    - THIBOUST (Claude) Maître Serrurier Paris § Procuration donnée par la veuve de .., 23 avril 1748; MC/ET/X/478
      procuration; Thiboust, Claude
    - Fontaine (René), maître peintre de l'Académie de Saint-Luc, rue de la Cossonnerie. § Procuration donnée par .., 23 avril 1748; MC/ET/X/478
      procuration; Fontaine, René
    - PIETREMONT (Jean François), Peintre, à Paris § Procuration donnée par la femme de .., 23 avril 1748; MC/ET/X/478
      procuration; Pietremont, Jean François
    - BELHOMME (Claude Morisse) Maçon entrepreneur Rue au Maire § Notoriété donnée par .., 25 avril 1748; MC/ET/X/478
      Belhomme, Claude Morisse
    - MAILLE (Jean Barthélemy) Maître maçon Rue Saint-Bernard § Mise en apprentissage du feu de .., 2 mai 1748; MC/ET/X/478
      contrat d'apprentissage; Maille, Jean Barthélemy
    - COLOMBET (Jean) Maître menuisier Rue de la Grande Truanderie § Transport de bail par la veuve de .., 29 mai 1748; MC/ET/X/478
      bail; Colombet, Jean
    - PICARD (Jean Baptiste) Tapissier Grde rue faubourg Saint-Laurent § Mise en apprentissage du fils de .., 3 juin 1748; MC/ET/X/478
      contrat d'apprentissage; Picard, Jean Baptiste
    - DUTERTRE (Abraham) Horloger Paroisse Saint-Christophe § Notoriété .., 10 juin 1748; MC/ET/X/478
      Dutertre, Abraham
  - Minutes (constitutions de rentes publiques). 1734, août - 1734, novembre, août 1734 - novembre 1734; MC/ET/X/479
    1734, août, septembre et novembre: édit de novembre 1733, 4e tontine avec baptistaires.
    constitution de rente
    - Constitution par le prévôt des marchands et les échevins de Paris au profit de Marie-Claudine Cloud, âgée de quarante-neuf ans, femme de Michel Folio, entrepreneur des ponts et chaussées de France, demeurant faubourg Saint-Martin, de 210 livres de rente viagère sur les aides et gabelles moyennant 2.100 livres., 14 septembre 1734; MC/ET/X/479
      Extrait du registre des baptêmes de l'église Sainte-Marie-Madeleine de la Ville-l'Évêque, attestant le baptême, le 26 août 1684, de Marie-Claudine, fille de Guillaume Cloud, architecte du roi, et de Marie-Élisabeth Prévost, son épouse.
    - FOLIO (Michel) Entrepreneur des ponts et chaussées de France faubourg Saint-Martin § Constitution de rente en faveur de la femme de .., 14 septembre 1734; MC/ET/X/479
      constitution de rente; Folio, Michel
  - Minutes (constitutions de rentes publiques). 1735, avril - 1738, juillet, avril 1735 - juillet 1738; MC/ET/X/480
    Édit d'août 1734, 4e tontine avec baptistaires.
    - COLLARD (Etienne) Maître évantailliste Rue de la Grande truanderie § Constitution de rente au profit de .., 15 avril 1735; MC/ET/X/480
      constitution de rente; Collard, Etienne
    - Boiron (Joseph), peintre Lyon § Constitution de rente au profit de .., 28 novembre 1735; MC/ET/X/480
      constitution de rente; Boiron, Joseph
  - Minutes (constitutions de rentes publiques). 1743, novembre - 1744, juillet, novembre 1743 - juillet 1744; MC/ET/X/481
    1743, novembre et décembre: édit de janvier 1743, tontine avec baptistaires.
    1744, avril à juiller: édit de janvier 1743, tontine avec baptistaires..
    - Viardot (Charles), marchand orfèvre, grande rue du Faubourg Saint-Denis § Constitution de rente au profit de .., 2 juin 1744; MC/ET/X/481
      constitution de rente; Viardot, Charles
    - PELTIER (Louis) Maître potier d'étain - Piliers des potiers d'étain § Constitution de rente au profit de .., 2 juin 1744; MC/ET/X/481
      constitution de rente; Peltier, Louis
  - Minutes (constitutions de rentes publiques). 1743, novembre - 1746, juillet, novembre 1743 - juillet 1746; MC/ET/X/482
    1743, novembre: édit de février 1743, tontine avec baptistaires.
    1744, février, avril, juillet à septembre: édit de février 1743, tontine avec baptistaires.
    1746, juillet: édit de février 1743, tontine avec baptistaires.
    - Partage des biens de la succession de Marguerite Depigis, femme de Pierre-Paul Mérelle, entre ses deux fils, Pierre Mérelle et Claude-Théodore Mérelle de Joigny., 14 juin 1750; MC/ET/X/482
      Masse successorale: 8.812 livres 8 sols 9 deniers.
      Documents du Minutier central concernant l'histoire de l'art (1700-1750), par Mireille Rambaud, tome II [études I à X, soit 2357 actes], Paris, Archives nationales, 1971, p. 340 (instrument de recherche imprimé dématérialisé, certaines notices sont plus détaillées dans la version intégrale accessible en ligne par la rubrique 'Autres instruments de recherche', voir contexte dans le Plan d’orientation général - Notaires de Paris, guides thématiques du Minutier).
  - Minutes (constitutions de rentes publiques). 1745, août - 1749, février, août 1745 - février 1749; MC/ET/X/483
    1745, août, octobre, décembre: édit de novembre 1744, tontine avec baptistaires.
    1746, février: édit de novembre 1744, tontine avec baptistaires.
  - Minutes (constitutions de rentes publiques). 1745, décembre - 1746, mars, décembre 1745 - mars 1746; MC/ET/X/484
    1745, décembre: édit de février 1745, tontine avec baptistaires.
    1746, février et mars: édit de février 1745, tontine avec baptistaires.
    - Chatria (Rémi), marchand orfèvre, grande rue du Faubourg Saint-Denis § Constitutions de rente au profit de .., 25 juin 1744; MC/ET/X/484
      constitution de rente; Chatria, Rémi
    - Constitution de rente par Antoine LEPICO, maître de danse, rue de Nieuport, au profit de François DESTRADE, maître de danse, également rue du Nieufort., 30 décembre 1745; MC/ET/X/484
      constitution de rente; Destrade, François; Lepico, Antoine; danseur; enseignant
- Répertoire(s) de Louis de LA FOSSE, 2 janvier 1748 - 1756; MC/RE/X/11
  - Répertoire. 1748, 2 janvier - 1756, 2 janvier 1748 - 1756; MC/RE/X/11
    Répertoire des notaires Louis de La Fosse (2 janvier 1748-21 juin 1748), Jacques Macquer (22 juin 1748-31 décembre 1756).
    Informations concernant le classement et la cotation:
    Le niveau inférieur de description, quand il existe, correspond aux mentions d'actes contenues dans le répertoire. Parmi celles-ci, certaines peuvent y être décrites, de manière plus ou moins détaillée. Pour consulter l'acte proprement dit, il convient de rechercher la cote au niveau des articles (registre ou liasse) des minutes du notaire (cote de type 'MC/ET').